Config:
  hfst:
    App: hfst-lookup
    Gen: ../ote.autogen.hfst
    Morph: ../ote.automorf.hfst

Tests:
  "[lexc+twol] bi pret forms":
    bi<aux><pret><p3>+fu̱di<v><iv> : bi mu̱di
    bi<aux><pret><p3>+honi<v><tv> : bi hyoni
    bi<aux><pret><p3>+hätsʼi<v><tv> : bi hätsʼi
    bi<aux><pret><p3>+juadi<v><tv> : bi guadi
    bi<aux><pret><p3>+ju̱ki<v><tv> : bi gu̱ki
    bi<aux><pret><p3>+ku̱ni<v><tv> : bi gu̱ni
    bi<aux><pret><p3>+o̱de<v><tv> : bi ʼo̱de
    bi<aux><pret><p3>+po̱tsʼe<v><iv> : bi bo̱tsʼe
    bi<aux><pret><p3>+pädi<v><tv> : bi bädi
    bi<aux><pret><p3>+peni<v><tv> : bi meni
    bi<aux><pret><p3>+pahai<v><tv> : bi mpahai
    bi<aux><pret><p3>+sagi<v><iv> : bi nsagi
    bi<aux><pret><p3>+tai<v><tv> : bi dai
    bi<aux><pret><p3>+tehmi<v><tv> : bi dehmi
    bi<aux><pret><p3>+thädi<v><tv> : bi dhädi
    bi<aux><pret><p3>+tsa<v><tv> : bi za
    #bi<aux><pret><p3>+tsa<v><tv> : bi ntsa
    bi<aux><pret><p3>+thede<v><iv> : bi nthede
    bi<aux><pret><p3>+thäʼti<v><iv> : bi nthäʼti
    bi<aux><pret><p3>+tsaya<v><iv> : bi ntsaya
    bi<aux><pret><p3>+tehmi<v><iv> : bi tehmi
    bi<aux><pret><p3>+tse̱käza<v><tv> : bi ntse̱käza
    bi<aux><pret><p3>+tsithe<v><tv> : bi ntsithe
    bi<aux><pret><p3>+täte<v><iv> : bi ntäte
    bi<aux><pret><p3>+xo̱ni<v><iv> : bi nxo̱ni
    bi<aux><pret><p3>+ähä<v><iv> : bi ʼñähä
    bi<aux><pret><p3>+ʼbai<v><iv> : bi ʼmai
    bi<aux><pret><p3>+äni<v><tv> : bi ʼnäni

  "[lexc+twol] dá-forms":
    dá<aux><pret><p1>+fu̱di<v><iv> : dá fu̱di
    dá<aux><pret><p1>+honi<v><tv> : dá honi
    dá<aux><pret><p1>+hätsʼi<v><tv> : dá hätsʼi
    dá<aux><pret><p1>+juadi<v><tv> : dá juadi
    dá<aux><pret><p1>+ju̱ki<v><tv> : dá ju̱ki
    dá<aux><pret><p1>+ku̱ni<v><tv> : dá ku̱ni
    dá<aux><pret><p1>+o̱de<v><tv> : dá o̱de
    dá<aux><pret><p1>+po̱tsʼe<v><iv> : dá po̱tsʼe
    dá<aux><pret><p1>+pädi<v><tv> : dá pädi
    dá<aux><pret><p1>+peni<v><tv> : dá peni
    dá<aux><pret><p1>+pahai<v><tv> : dá mpahai
    dá<aux><pret><p1>+sagi<v><iv> : dá sagi
    dá<aux><pret><p1>+tai<v><tv> : dá tai
    dá<aux><pret><p1>+tehmi<v><tv> : dá tehmi
    dá<aux><pret><p1>+thädi<v><tv> : dá thädi
    dá<aux><pret><p1>+tsa<v><tv> : dá tsa
    dá<aux><pret><p1>+thede<v><iv> : dá thede
    dá<aux><pret><p1>+thäʼti<v><iv> : dá thäʼti
    dá<aux><pret><p1>+tsaya<v><iv> : dá tsaya
    dá<aux><pret><p1>+tehmi<v><iv> : dá tehmi
    #dá<aux><pret><p1>+tsa<v><tv> : dá ntsa
    dá<aux><pret><p1>+tse̱käza<v><tv> : dá ntse̱käza
    dá<aux><pret><p1>+tsithe<v><tv> : dá ntsithe
    dá<aux><pret><p1>+täte<v><iv> : dá ntäte
    dá<aux><pret><p1>+xo̱ni<v><iv> : dá xo̱ni
    dá<aux><pret><p1>+ähä<v><iv> : dá ähä
    dá<aux><pret><p1>+ʼbai<v><iv> : dá ʼbai

  "[lexc+twol] gá-forms":
    gá<aux><pret><p2>+fu̱di<v><iv> : gá fu̱di
    gá<aux><pret><p2>+honi<v><tv> : gá honi
    gá<aux><pret><p2>+hätsʼi<v><tv> : gá hätsʼi
    gá<aux><pret><p2>+juadi<v><tv> : gá juadi
    gá<aux><pret><p2>+ju̱ki<v><tv> : gá ju̱ki
    gá<aux><pret><p2>+ku̱ni<v><tv> : gá ku̱ni
    gá<aux><pret><p2>+o̱de<v><tv> : gá o̱de
    gá<aux><pret><p2>+po̱tsʼe<v><iv> : gá po̱tsʼe
    gá<aux><pret><p2>+pädi<v><tv> : gá pädi
    gá<aux><pret><p2>+peni<v><tv> : gá peni
    gá<aux><pret><p2>+pahai<v><tv> : gá mpahai
    gá<aux><pret><p2>+sagi<v><iv> : gá sagi
    gá<aux><pret><p2>+tai<v><tv> : gá tai
    gá<aux><pret><p2>+tehmi<v><tv> : gá tehmi
    gá<aux><pret><p2>+thädi<v><tv> : gá thädi
    gá<aux><pret><p2>+tsa<v><tv> : gá tsa
    gá<aux><pret><p2>+thede<v><iv> : gá thede
    gá<aux><pret><p2>+thäʼti<v><iv> : gá thäʼti
    gá<aux><pret><p2>+tsaya<v><iv> : gá tsaya
    gá<aux><pret><p2>+tehmi<v><iv> : gá tehmi
    #gá<aux><pret><p2>+tsa<v><tv> : gá ntsa
    gá<aux><pret><p2>+tse̱käza<v><tv> : gá ntse̱käza
    gá<aux><pret><p2>+tsithe<v><tv> : gá ntsithe
    gá<aux><pret><p2>+täte<v><iv> : gá ntäte
    gá<aux><pret><p2>+xo̱ni<v><iv> : gá xo̱ni
    gá<aux><pret><p2>+ähä<v><iv> : gá ähä
    gá<aux><pret><p2>+ʼbai<v><iv> : gá ʼbai

  "[lexc+twol] roots":
    fu̱di<v><iv> : fu̱di
    honi<v><tv> : honi
    hätsʼi<v><tv> : hätsʼi
    juadi<v><tv> : juadi
    ju̱ki<v><tv> : ju̱ki
    ku̱ni<v><tv> : ku̱ni
    o̱de<v><tv> : o̱de
    po̱tsʼe<v><iv> : po̱tsʼe
    pädi<v><tv> : pädi
    peni<v><tv> : peni
    pahai<v><tv> : pahai
    sagi<v><iv> : sagi
    tai<v><tv> : tai
    tehmi<v><tv> : tehmi
    thädi<v><tv> : thädi
    tsa<v><tv> : tsa
    tsa<v><tv> : tsa
    thede<v><iv> : thede
    thäʼti<v><iv> : thäʼti
    tsaya<v><iv> : tsaya
    tehmi<v><iv> : tehmi
    tse̱käza<v><tv> : tse̱käza
    tsithe<v><tv> : tsithe
    täte<v><iv> : täte
    xo̱ni<v><iv> : xo̱ni
    ähä<v><iv> : ähä
    ʼbai<v><iv> : ʼbai
    
  "[lexc+twol] bi impers forms":
    bi<aux><pret><impers><p3>+pädi<v><tv> : bi fädi
    bi<aux><pret><impers><p3>+peni<v><tv> : bi ʼbeni
    bi<aux><pret><impers><p3>+tai<v><tv> : bi thai
    bi<aux><pret><impers><p3>+tsa<v><tv> : bi tsʼa
    bi<aux><pret><impers><p3>+ku̱ni<v><tv> : bi ju̱ni
    bi<aux><pret><impers><p3>+xofo<v><tv> : bi sofo
    bi<aux><pret><impers><p3>+o̱de<v><tv> : bi tʼo̱de
    bi<aux><pret><impers><p3>+äni<v><tv> : bi tʼäni
    bi<aux><pret><impers><p3>+honi<v><tv> : bi thoni
    bi<aux><pret><impers><p3>+hätsʼi<v><tv> : bi thätsʼi
    bi<aux><pret><impers><p3>+huahni<v><tv> : bi thahni
    bi<aux><pret><impers><p3>+ʼue̱ti<v><tv> : bi the̱ti
